# 实物返利会计处理

提问人：weinnie 时间：2015-09-29 09:34:22
小弟想请教一个问题：公司和客户签订销售补充协议，当一年的销售量达到一定数量后，给予一定金额的返利，该返利以实物返利的形式在第二年第一季度给到客户。
如果客户满足了条件，公司要给这个客户 20 吨的货物作为实物返利。返利给客户的时候，公司开具专用发票，确认收入，并确认成本，再开一张红字发票冲回之前确认的收入。
这么做对吗？我怎么觉得只剩下成本了，没有收入和它对应呢。是不是应该把返利的货物的成本作为销售费用，然后再视同销售？
谢谢！

回答人：chenyiwei
商业折扣，其本质上是为了促进销售（尽管是以货物形式而不是以现金形式），所以在会计处理上可作为商业折扣处理。建议在第一年，按照扣除商业折扣（将于下年以实物方式支付的返利的公允价值）后的金额确定本期销售商品收入金额，把将于下年支付的实物返利的公允价值确认为预收账款，递延到下一年度交付作为返利的实物时，确认为下一年度的销售收入。即：账务处理为（为简化起见，此处不考虑增值税的影响）： 第一年： 借：银行存款／应收账款等 贷：主营业务收入（=合同约定的价款总额÷(本期合同销售数量＋应于下一年度以实物返利方式提供的货物数量)×本期合同销售数量） 预收账款 同时按照本期实际交付的存货数量和对应的单位成本，结转相应的营业成本。 期末报表列报时，如果针对同一客户的同一销售合同，同时存在应收账款和预收账款的，则应按照抵销后的净额列报。 第二年，交付作为返利的实物时： 借：预收账款 贷：主营业务收入 同时将以实物返利方式交付的存货的成本结转为营业成本。

提问人：leon007 时间：2015-10-14 17:27:23
陈版，第一年，确认销售收入并对将于下一年度交付的实物返利进行预提处理时：借：银行存款／应收账款等 贷：主营业务收入（=合同约定的价款总额÷(本期合同销售数量＋应于下一年度以实物返利方式提供的货物数量)×本期合同销售数量）预收账款公司与客户签署的框架合同，约定返利计算方式，没有规定的合同金额。每年随行就市随时采购。

回答人：chenyiwei
如果合同约定的返利计算方式不同于此处的假设，则可以根据合同条款的约定自行估计返利的相关负债金额，不一定是用此处我列出的作为举例的公式。

提问人：zhs7403 时间：2015-10-15 14:15:55
陈老师，收到方该如何处理呢？冲本期成本？还是追溯？

回答人：chenyiwei
收取方如果在期末能够合理估计的，可以确认应收并冲减当期营业成本和期末存货成本；如果不能合理估计的，则在收到时冲减当期成本。因为不是前期差错，所以不应追溯调整。

提问人：麻辣红锅 时间：2016-11-04 18:08:01
陈版，我们给客户的实物返利是净额确认收入还是全额确认收入，差额部分计入销售费用；折扣部分是不是必须在增值税发票上面体现，否则不能税前扣除；如果全额确认收入，年末是否应预提销售费用？ 供应商提供的实物返利，需要要求供应商开具红字发票吗？还是可以认可直接在下次采购中直接体现为采购成本的降低？

回答人：chenyiwei
实物返利的处理原则是作为销售折扣（销售收入的冲减），不单独确认为销售费用。在《瑞华研究》中有相关案例。税务问题建议咨询税务专业人士。

提问人：麻辣红锅 时间：2016-11-04 21:27:04
另外，厂家给公司的实物返利与正常采购开具在同一张发票上面，公司应该怎么进行账务处理：存货的入账价值是发票价值还是应该将返利存货的价值冲减当期销售成本，存货的入账价值为正常采购的价值？

回答人：chenyiwei
在采购当期，就应当根据合同条款测算可能收到的返利金额，冲减本期采购成本（期末存货和本期销售成本）并确认一项预付帐款，到下期收到返利的实物后确认为存货。存货不能简单地按发票金额计量。

提问人：wl_zhaodan 时间：2017-11-23 12:30:41
陈老师，我想问下如果企业以前年度的销售返利多预提了，如果金额较大的话，可以直接在本年度冲回吗？

回答人：chenyiwei
这还是区分前期差错和会计估计变更的问题，类似问题本版面上讨论很多，请搜索。

提问人：呼叫帮助 时间：2017-12-12 21:56:06
当一年的销售量达到一定数量后，给予一定金额的返利，该返利以实物返利的形式在第二年第一季度给到客户。 陈版，平时我们不知道是否达到一定的销售量，我们是否应当在年底根据销售量预估一定金额的返利?

回答人：chenyiwei
可以。年底预估已经是最低要求了。

提问人：呼叫帮助 时间：2017-12-13 08:03:11
陈版实物返利方式，购买方如何处理，也请您详解？多谢！

回答人：chenyiwei
请参考《瑞华研究 2010 ～ 2016 汇编》之“问题2-1-52（实物返利的会计处理）”。

提问人：lpw1201 时间：2018-04-10 14:21:51
请教陈版，要是企业于年末无法预估当年的销售业绩是否达到返利标准，那在当年是否不需要计提？

回答人：chenyiwei
一般建议尽可能合理估计。完全无法合理估计的情况，按常理来理解是很少见的，也很难有合理的商业理由予以解释。

提问人：hongjiran 时间：2018-09-07 23:48:23
陈老师您好，关于实物返利的会计分录，我有两个问题想和您商讨一下。第一个分录确认收入，括号里包含下一年计提的返利数量，如果是预提下一年才兑现的，说明还没有把返利对应的实物交付给经销商，这样就没有真实的实物出库行为，确认收入的话是不是虚假销售虚开增值税吗？第二个关于预收账款科目，这个科目一般需要对应经销商打款，有真实的销售现金流入吧？不知道您是如何考虑的，多谢指导！

回答人：chenyiwei
1 、第一个分录是冲减收入，是否虚开属于税法上的认定，与会计处理无关。 2 、供应商付款中已经包含了为后续将交付的货物所预付的款项，所以没有问题。

提问人：hongjiran 时间：2018-09-08 15:17:45
陈老师您好，我最近在研究某空调巨头的实物返利政策，似乎和您的分录有点不同，可否麻烦您帮我看一下，指点迷津，多谢啦！一般该公司需要经销商淡季打款，假设经销商去年有20W的返利结余，那么空调巨头会要求经销商打款100W，然后给120W的空调。
假定按订货打款10%预提返利，返利部分的会计分录大致如下。另外，请问实物返利对公司的毛利率有影响吗？
1. 计提返利 借：销售费用 10 贷：其他流动负债-销售返利 10
2. 实物返利 借：其他流动负债-销售返利 20 贷：主营收入 20 同时结转成本。
3. 转回以前年度多提的返利 10 借：其他流动负债（红字 10 ） 贷：销售费用（红字 10 ）

回答人：chenyiwei
计提返利应冲减收入而不是计入销售费用（日后执行新收入准则后会更明确），所以对毛利率是会有影响的。

提问人：ttt520 时间：2018-10-15 20:28:05
请问陈老师，返利仅指本贴中说的这种情况：供货方激励销售方提升销售业绩，给予的实物或现金。还是也包括另一种情况：销售方向供货方采购货物达到一定数量时，供货方给予销售方的现金或实物？比如销售方累计采购一百件，供货方送十件

回答人：chenyiwei
后一种情况可直接按现金折扣处理。其中返还现金冲减收入；返还实物按捆绑销售处理。

提问人：ttt520 时间：2018-12-26 21:34:44
请问购方的账务处理是不是 A：如果能合理估计返利 第一年：借：库存商品 应交税费——应交增值税（进项）
预付账款 贷：银行存款或应付账款 第二年：借：库存商品 贷：预付账款 借：库存商品
应交税费——应交增值税（进项） 贷：主营业务在本 应交税费——应交增值税（进项转出） B：如果不能合
理估计返利 第一年：借：库存商品 应交税费——应交增值税（进项） 贷：银行存款或应付账款 第二年：借：
库存商品 应交税费——应交增值税（进项） 贷：主营业务成本 应交税费——应交增值税（进项转
出）

回答人：chenyiwei
一般情况下也可以这样理解。